臺灣彰化地方法院刑事判決　　　　　　100年度交易字第299號
公　訴　人　臺灣彰化地方法院檢察署檢察官
被　　　告　賴俊誠
上列被告因業務過失傷害案件，經檢察官提起公訴（100年度偵
字第1561號），本院判決如下：
    主  文
本件公訴不受理。
    理  由
一、公訴意旨如起訴書之記載。
二、公訴意旨既指被害人鄭煜瑄因本件車禍致右側神經損害合併
    視力喪失等，則被害人鄭煜瑄所受傷害，當已達重傷害程度
    ，此與財團法人彰化基督教醫院100年10月日函示：「鄭君
    右眼因外傷性視神經病變，右眼視神經萎縮，視力已呈見無
    光感，無法矯正且永久無法恢復，實屬完全喪失功能及重
    大傷害」相符，但起訴書論罪法條卻載刑法第284條第2項前
    段之業務過失傷害罪，顯稍有誤，應以同條項後段（即第28
    4條第2項後段之業務過失重傷害罪）相論處為是，先予說明
    。
三、按「除簡式審判程序、簡易程序及第376條第1款、第2款所
    列之罪之案件外，第一審應行合議審判。」，刑事訴訟法第
    284條之1定有明文；本件被告所犯（即無係起訴書論所指之
    刑法第284條第2項前段之業務過失傷害罪，或係正確論罪條
    文即同條項後段之業務過失重傷害罪），係屬刑事訴訟法第
    376條第1款所列之罪，爰依法獨任判決，先予敘明。又告訴
    乃論之罪，告訴人於第一審辯論終結前得撤回其告訴，又告
    訴經撤回者，應諭知不受理之判決，刑事訴訟法第238條第1
    項、第303條第3款定有明文，本件被告所犯係刑法第284 條
    第2項後之過失重傷害罪。惟查該罪依刑法第287條之規定，
    須告訴乃論。茲據告訴人即被害人之母朱蕙以雙方已達成
    和解，而具狀請求撤回告訴，依首開說明，應予諭知不受理
    之判決，並不經言詞辯論為之。
據上論斷，應依刑事訴訟法第303條第3款、第307條判決如主文
。
中    華    民    國   100    年    11    月    30    日
                  交通法庭            法  官  洪志賢
以上正本證明與原本無異。
如不服本判決應於收受判決後10日內向本院提出上訴書狀，並應
敘述具體理由；其未敘述上訴理由者，應於上訴期間屆滿後20日
內向本院補提理由書（均須按他造當事人之人數附繕本）「切勿
逕送上級法院」。
告訴人或被害人對於判決如有不服具備理由請求檢察官上訴者，
其上訴期間之計算係以檢察官收受判決正本之日期為準。
中    華    民    國   100    年    11    月    30    日
                                      書記官  許億先
附件
臺灣彰化地方法院檢察署檢察官起訴書
                                     100年度偵字第1561號
    被      告  賴俊誠  男  31歲（民國OO年O月OO日生）
                        住嘉義縣竹崎鄉紫雲村大竹圍16號
                        國民身分證統一編號：Ｚ000000000號
上列被告因業務過失傷害案件，業經偵查終結，認應提起公訴，
茲將犯罪事實及證據並所犯法條分敘如下：
        犯罪事實
一、賴俊誠受僱盛方運輸有限公司，擔任送貨司機，為從事業務
    之人；於民國99年9月3日18時許，駕駛車牌號碼596-GJ號營
    業大貨車，沿彰化縣北斗鎮○○路由東往西方向行駛，於同
    時39分許，途經北斗鎮○○路773號前，理應注意車前狀況
    與應遵守燈光號誌，隨時採取必要之安全措施，而依當時天
    候晴、夜間有照明、路面柏油路乾燥無缺陷與障礙物及視距
    良好等情形，又無不能注意之情事，竟疏於注意及此，貿然
    通過上開行人穿越道時，撞及沿該處行人穿越道由北往南行
    走之未成年人鄭煜瑄，使之倒地，受有頭部外傷腦震盪、右
    側神經損傷合併視力喪失、雙側鎖骨骨折、雙側肺挫傷、脾
    臟破裂合併出血、外傷嚴重分數大於16分、臉面擦傷等傷害
    。
二、案經鄭煜瑄之法定代理人朱蕙告訴偵辦。
        證據並所犯法條
一、證據清單及待證事實：
   ┌──┬───────────┬────────────────┐
   │編號│證  據  清  單        │待  證  事  實                  │
   ├──┼───────────┼────────────────┤
   │  1 │被告賴俊誠在警詢時及偵│被告固坦承於上揭時、地駕駛前開營│
   │    │查中之供述。          │業大貨車撞及鄭煜瑄之事實，惟矢口│
   │    │                      │否認有何過失犯行，辯稱：當時有垃│
   │    │                      │圾車在伊右前方，小孩是突然從垃圾│
   │    │                      │車跑出來等語。經查，被告在警詢時│
   │    │                      │與100年4月8日偵查中供述：當時是 │
   │    │                      │綠燈，右前方路旁有一輛垃圾車，小│
   │    │                      │孩是從垃圾車前方突然跑出來，看到│
   │    │                      │時已來不及。然經證人即當時垃圾車│
   │    │                      │清潔人員曾漢卿、顏家興在偵查中結│
   │    │                      │證：當時垃圾車距離被告車子還有4 │
   │    │                      │、50公尺左右等語。又經本署勘察當│
   │    │                      │時道路監視錄影光碟，垃圾車確實先│
   │    │                      │行被告所駕駛之車輛，堪認證人2人 │
   │    │                      │所言實在。又經勘驗錄影光碟，0分 │
   │    │                      │24秒有一部機車通過行人穿越道，之│
   │    │                      │後陸續有車輛經過，直至2分06秒， │
   │    │                      │發生本件車禍，而經證人林進明在偵│
   │    │                      │查中結證：15時30分至23時是走02模│
   │    │                      │式，即幹道綠燈94秒，黃燈4秒、全 │
   │    │                      │紅2秒、支道綠燈25秒、黃燈3秒、全│
   │    │                      │紅2秒，是從前開勘驗一部機車與發 │
   │    │                      │生車禍間隔為1分42秒（共102秒），│
   │    │                      │幹道綠燈加黃燈加全紅共100秒，足 │
   │    │                      │徵被告當時所駕駛之幹道燈號已為紅│
   │    │                      │燈。又被告對於事發時之車前狀況並│
   │    │                      │無不能注意之情事，而現場遺留有被│
   │    │                      │告所駕駛之汽車煞車痕跡為11.5公尺│
   │    │                      │，經逢甲大學車輛行車事故鑑定研究│
   │    │                      │中心鑑定意見書研判，當時車速時速│
   │    │                      │至少47公里以上，由此足見，被告早│
   │    │                      │已發現被害人，惟仍未及時採取減速│
   │    │                      │等安全措施，卻貿然往前行駛，而撞│
   │    │                      │及被害人，即有未注意車前狀況並隨│
   │    │                      │時採取必要之安全措施之過失行為，│
   │    │                      │其所辯並無過失等語，並不足採。  │
   ├──┼───────────┼────────────────┤
   │  2 │證人鄭煜瑄、曾漢卿、顏│被告過失駕車行為係本件車禍肇事原│
   │    │家興、林進明、蕭尚志在│因。                            │
   │    │警詢及偵查中之證述；道│                                │
   │    │路交通事故現場圖、道路│                                │
   │    │交通事故調查報告表（一│                                │
   │    │）、（二）、本署現場勘│                                │
   │    │驗筆錄、逢甲大學函、彰│                                │
   │    │化縣警察局函各1份、現 │                                │
   │    │場照片8張、本署勘驗光 │                                │
   │    │碟筆錄2份。           │                                │
   ├──┼───────────┼────────────────┤
   │  3 │財團法人彰化基督教醫院│被害人所受之傷害與車禍間有相當因│
   │    │診斷書4張。           │果關係之事實。                  │
   └──┴───────────┴────────────────┘
二、核被告賴俊誠所為，係犯刑法第284條第2項前段之業務過失
    傷害罪嫌。
三、依刑事訴訟法第251條第1項提起公訴。
    此  致
臺灣彰化地方法院
中    華    民    國    100   年     8    月    19    日
                              檢察官  鄭智文
本件正本證明與原本無異
中    華    民    國    100   年     8    月    23    日
                              書記官  柯詠薰
附錄所犯法條：
中華民國刑法第284條第2項（業務過失傷害罪）
因過失傷害人者，處 6 月以下有期徒刑、拘役或 5 百元以下罰
金，致重傷者，處 1 年以下有期徒刑、拘役或 5 百元以下罰金
。
從事業務之人，因業務上之過失傷害人者，處 1 年以下有期徒刑
、拘役或1 千元以下罰金，致重傷者，處 3 年以下有期徒刑、
 拘役或 2 千元以下罰金。